【裁判字號】    92,聲判,83
【裁判日期】    920916
【裁判案由】    聲請交付審判
【裁判全文】
臺灣高雄地方法院刑事裁定                          九十二年度聲判字第八三號
    聲 請 人
    即告訴人    乙○○
                甲○○
    代  理  人  洪千琪律師
    被      告  戊○○
    被      告  丙○○
    被      告  丁○○
右列聲請人因告訴被告竊盜等案件，不服臺灣高等法院高雄分院檢察署檢察長駁回再
議之處分（九十二年度上聲議字第六七八號），聲請交付審判，本院裁定如左：
    主  文
聲請駁回。
    理  由
一、聲請交付審判意旨如附件刑事交付審判聲請狀所載。
二、按告訴人不服上級法院檢察署檢察長或檢察總長認為再議無理由而駁回之處分者
    ，得於接受處分書後十日內委請律師提出理由狀，向該管第一審法官聲請交付審
    判；法院認為交付審判之聲請不合法或無理由者，應駁回之，刑事訴訟法第二百
    五十八條之一及第二百五十八條之三第二項前段分別定有明文。又法院於審查交
    付審判之聲請有無理由時，除認為告訴人所指摘不利被告之事證未經檢察機關詳
    為調查或審酌，或不起訴處分書所載理由違背經驗法則、論理法則或其他證據法
    則，否則，不宜率與交付審判（法院辦理刑事訴訟案件應行注意事項第一百十八
    項參照）；至上開所謂告訴人所指摘不利被告之事證未經檢察機關詳為調查，係
    指告訴人所提出請求調查之證據，檢察官未予調查，且若經調查，即足以動搖原
    偵查檢察官事實之認定及處分之決定，倘調查結果，尚不足以動搖原事實之認定
    及處分之決定者，仍不能率予交付審判。
三、本件聲請人即告訴人乙○○、甲○○以被告戊○○涉嫌竊盜、被告丙○○、丁○○涉嫌寄藏贓物、誣告等罪嫌，向臺灣高雄地方法院檢察署檢察官提出告訴，經
    該署檢察官於民國（下同）九十一年六月二十八日以九十一年度偵字第六二四七
    號、一二九三０號為不起訴處分後，聲請人不服，聲請再議，經臺灣高等法院高
    雄分院檢察署檢察長發回續行偵查，臺灣高雄地方法院檢察署檢察官仍於九十二
    年五月七日以九十一年度偵續字第一八四號、九十二年度偵續一字第三號為不起
    訴處分，聲請人不服，聲請再議，亦經臺灣高等法院高雄分院檢察署檢察長於九
    十二年七月十一日以九十二年度上聲議字第六七八號認再議為無理由而駁回再議
    在案。
四、經查：
（一）原偵查之臺灣高雄地方法院檢察署檢察官偵查結果，認聲請人乙○○指稱被告
      戊○○竊盜，惟報案人李美寬並不知失竊何物，亦不知係何人行竊，此經李美
      寬證述甚詳，又聲請人乙○○原認為其住處之物品係何玉秀所竊，嗣堅稱係被
      告戊○○所竊，最後則又指稱係遭傳教士所竊，其前後所述不一，顯有重大瑕
      疵，則在無其他具體證據足資證明之情況下，自難遽指被告戊○○有何竊盜犯
      行。被告戊○○既無竊盜情事，則被告丙○○、丁○○自無成立寄藏贓物罪之
      餘地。且扣案之戒子、全錶、金手鍊等物究係何人所有，雙方既有爭執，則聲
      請人乙○○、甲○○強行侵入被告丙○○之住處欲取走上述物品，被告丙○○
      、丁○○因而指控聲請人乙○○、甲○○涉嫌竊盜，即難認有誣告之犯意。因
      而認定被告上開部分之罪嫌均有不足，故為不起訴處分，嗣經臺灣高等法院高
      雄分院檢察署檢察長以相同理由維持原偵查檢察官之認定等情。經本院審核結
      果，認原偵查檢察官所為之不起訴處分及臺灣高等法院高雄分院檢察署檢察長
      之處分，其採證與認事，尚無違背經驗法則、論理法則與證據法則之處。
（二）聲請人另以：被告戊○○擅自自聲請人乙○○住處取走之前開物品，縱非聲請
      人乙○○單獨所有，亦屬夫妻共有之原有財產，被告戊○○乘聲請人乙○○不
      知情之際，意圖為單獨所有，破壞原有之持有關係，將共有物納於自己實力支
      配之下，亦應構成竊盜罪，且其中雞血石印章上刻有聲請人乙○○之姓名，被
      告戊○○不可能誤取；又在本件之情形，並非以被告爭執所有權歸屬為判斷是
      否成立誣告罪之要件，而是以被告是否「虛構事實」而提出刑事告訴為判斷要
      件，換言之，即使被告對系爭物品之所有權有爭執，並不影響其虛構事實誣告
      之行為等語，作為聲請交付審判之論據。惟查，法院就聲請交付審判案件之審
      查，固得為必要之調查，然調查證據之範圍應以偵查中曾顯現之證據為限，不
      可就聲請人所提出之證據再為調查，亦不可蒐集偵查卷以外之證據，此有臺灣
      高等法院九十一年四月二十五日第一次刑事庭庭長法律問題研究會議決議可資
      參照。聲請人固認被告戊○○擅自自聲請人乙○○住處取走之前開物品，縱非
      聲請人乙○○單獨所有，亦屬夫妻共有之原有財產，然原偵查檢察官及臺灣高
      等法院高雄分院檢察署檢察長均已調查認定前開物品係被告戊○○私人受贈之
      物品及任公司董事長期間因商務所用之物品，且依偵查中曾顯現之證據，並不
      足以認定前開物品係聲請人所有；另雞血石上雖刻有聲請人乙○○之姓名，然
      在物品上刻寫某人之姓名並不當然即可據以認定物品係該人所有，更何況被告
      戊○○與聲請人乙○○既係夫妻關係，則在該二人感情尚未惡化之前，被告戊○○將上開雞血石刻寫聲請人乙○○之姓名用資紀念，亦非全無可能；且「誣
      告罪，須明知被告無此事實，而意圖他人受刑事或懲戒處分而呈告者，始得成
      立，若誤認有此事實，或以為有此嫌疑而告訴或告發者，並不能指為誣告。」
      （最高法院二十一年上字第六０七號判例意旨參照），是聲請人及被告對系爭
      物品究係何人所有既有所爭執，則聲請人乙○○、甲○○強行侵入被告丙○○
      之住處欲取走上述物品，被告丙○○、丁○○因而指控聲請人乙○○、甲○○
      涉嫌竊盜，即難認有誣告之犯意，亦難認被告丙○○、丁○○有「虛構事實」
      意圖使聲請人乙○○、甲○○受刑事處分之行為。從而，聲請人上開所述尚不
      足以動搖原偵查檢察官關於事實之認定及處分之決定，則聲請人據此聲請交付
      審判，亦難認有理由。
（三）綜上，本件聲請人固於收受臺灣高等法院高雄分院檢察署九十二年度上聲議字
      第六七八號處分書後十日內即委由洪千琪律師以刑事交付審判聲請狀向本院聲
      請交付審判，然臺灣高等法院高雄分院檢察署檢察長維持臺灣高雄地方法院檢
      察署檢察官之不起訴處分，認被告戊○○、丙○○、丁○○並無竊盜、寄藏贓
      物、誣告等犯行，且經本院審核結果認其採證與認事，均無違背經驗法則、論
      理法則與證據法則等情已詳如上述，揆諸前揭說明，本件聲請人所為交付審判
      之聲請為無理由，依法應予駁回。
五、依刑事訴訟法第二百五十八條之三第二項前段，裁定如主文。
中      華      民      國    九十二    年      九      月    十  六    日
                                  臺灣高雄地方法院刑事第十庭
                                    審判長法  官  孫  啟  強
                                          法  官  楊  宗  翰
                                          法  官  張  茹  棻
右正本證明與原本無異。
不得抗告。
                                          書記官  盧  雅  婷
中      華      民      國    九十二    年      九      月    十  六    日


司法院資訊處製作；財團法人民間司法改革基金會備份。
